pl: Pozycja układu wycieraczek: Przód; Reflektor; Tył; Inne
sk-SK: Poloha systému stieračov: Predné; Svetlomet; Zadné; Iné
lt-LT: Valytuvo sistemos padėtis: Priekinė; Žibintai; Galinė; Kita
ja: ワイパーシステム位置: フロント; ヘッドライト; リア; その他
pt-PT: Posição do sistema limpa-vidros: Dianteiro; Farol; Traseiro; Outro
th: ตำแหน่งระบบปัดน้ำฝน: ด้านหน้า; ไฟหน้า; ด้านหลัง; อื่นๆ
pt-BR: Sistema de limpador posição: Dianteiro; Farol; Traseiro; Outro
tr: Silecek sistemi konumu: Ön; Far; Arka; Diğer
zh-TW: 雨刷系統位置: 前方; 頭燈; 後方; 其他
bg-BG: Позиция на системата на чистачките: Отпред; Фар; Отзад; Друго
ru: Положение системы дворников: Спереди; Фары; Сзади; Другое
de: Position des Scheibenwischersystems: Vorne; Scheinwerfer; Hinten; Sonstige
it: Posizione del sistema tergicristallo: Anteriore; Faro; Posteriore; Altro
en: Wiper system position: Front; Headlight; Rear; Other
ko: 와이퍼 장치 위치: 전면; 헤드라이트; 후면; 기타
cs: Poloha systému stěračů: Přední; Světlomety; Zadní; Jiné
sv: Torkarsystemets position: Fram; Strålkastare; Bak; Övrigt
sl-SI: Položaj sistema brisalcev: Spredaj; Žarometi; Zadaj; Drugo
vi: Vị trí hệ thống gạt nước: Trước; Đèn pha; Sau; Khác
zh-CN: 雨刮系统位置: 前部; 前大灯; 后部; 其他
da: Placering af viskersystem: Foran; Forlygte; Bagpå; Andet
ro-RO: Poziția sistemului de ștergătoare: Față; Far; Spate; Altele
nb: Vindusviskersystemets posisjon: Foran; Hovedlykt; Bak; Annet
hr-HR: Položaj sustava brisača: Prednje; Prednje svjetlo; Stražnje; Ostalo
nl: Ruitenwisser systeem positie: Voor; Koplamp; Achter; Overige
fr: Position du système d’essuie-glace: Avant; Phare; Arrière; Autre
fi: Pyyhinjärjestelmän sijainti: Etu; Ajovalo; Taka; Muu
hu: Ablaktörlő-rendszer pozíciója: Első; Fényszóró; Hátsó; Egyéb
es: Posición del sistema de limpiaparabrisas: Delantero; Faro; Trasero; Otro
el: Θέση συστήματος υαλοκαθαριστήρων: Μπροστά; Προβολέας; Πίσω; Άλλο